臺灣雲林地方法院交通事件裁定　　　　 93年度交聲字第239號
移
異　議　人　甲○○　男　44歲.
上列異議人因違反道路交通管理處罰條例案件，對於交通部公路
總局嘉義區監理所雲林監理站民國93年7 月12日所為之裁決處分
（原處分案號：雲監裁字第裁72-KAB154787號），聲明異議，本
院裁定如下：
    主  文
異議駁回。
    理  由
一、聲明異議意旨略以：伊並未收獲本件之裁決書，於掛號郵件
    收件回執收件人蓋章處簽名之簡郁珊，伊並不認識。聲明異
    議狀內所載代收人雖係簡郁珊，然伊不認識這個人，異議狀
    係伊請朋友代寫的。為此，聲明異議，請求撤銷原處分等語
    。
二、按受處分人不服道路交通管理處罰條例第 8條所定主管機關
    所為之處罰，得於接到裁決書之翌日起20日內，向管轄地方
    法院聲明異議。交通法庭認聲明異議不合法律上之程式或其
    異議權已經喪失，且無從補正者，應以裁定駁回之，道路交
    通管理處罰條例第87條第1 項及道路交通案件處理辦法第18
    條前段分別定有明文。再按處理違反道路交通管理事件，有
    關文書送達之程序，依行政程序法之規定，違反道路交通管
    理事件統一裁罰基準及處理細則第5 條規定甚明。而依行政
    程序法第72條第1項前段、第73條第1項規定：送達，於應受
    晤應受送達人時，得將文書付與有辨別事理能力之同居人、
    受僱人或應送達處所之接收郵件人員而為送達。至同居人、
    受僱人或應送達處所之接收郵件人員何時將文書轉交應受送
    達人，於合法送達之效力不生影響。
三、經查，本件異議人之住所地係在雲林縣大埤鄉○○路○段582
    號，有異議人之聲明異議狀一份在卷可憑。而原處分機關93
    年7 月12日所為之雲監裁字第裁72-KAB154787號號違反道路
    交通管理事件裁決書，業於93年7 月16日送達異議人上揭住
    所，並由其受僱人簡郁珊代為收受乙節，此亦有郵局掛號郵
    件收件回執聯影本附卷可證。雖異議人執前詞為辯，然本件
    自異議人之聲明異議狀上載明送達代收人為簡郁珊一情觀之
    ，倘異議人確與簡郁珊不相識亦無任何關係，何以其異議聲
    明狀上會載明以簡郁珊為送達代收人？縱異議聲明狀係由他
    人代為撰寫，然若非異議人告知，代為撰寫異議狀之人如何
    能如此巧合的填載與代收本件裁決書相同之人即簡郁珊為送
    達代收人。異議人若與簡郁珊不相識，其又豈會同意於聲明
    異議狀上記載不相干之他人代收法院之文件？況本院於93年
    12月13日寄送開庭通知至異議人上開住所時，亦係由異議人
    之受僱人簡郁珊代為收受，並於送達證書上載明「受僱人簡
    郁珊」，而異議人並準時到庭，且供承開庭通知係由其太太
    轉交。則本件之送達代收人既為簡郁珊，且於寄送至異議人
    上開住所之開庭通知及裁決書亦均係由簡郁珊收受，並載明
    其為受僱人，開庭通知亦確有轉交予異議人，足認簡郁珊為
    異議人之受僱人並代收信件乙情，堪信屬實。是異議人辯稱
    與簡郁珊並不相識云云，實不足採信。
四、揆諸前揭說明，本件已生合法送達之效力無疑。詎異議人遲
    至93年11月30日向原處分機關聲明異議，此有受處分人所提
    異議聲明狀上所蓋原處分機關收狀日期戳章印文在卷足憑。
    經扣除在途期間2 日，受處分人顯已逾聲明異議之法定期間
    ，則受處分人之聲明異議顯然不合法律上程式，且無從補正
    ，揆諸上開說明，自應將受處分人之異議駁回。
五、據上論斷，應依道路交通案件處理辦法第18條前段，裁定如
    主文。
中　　華　　民　　國　　94　　年　　4 　　月　　11　　日
               刑事第六庭   法  官  蔡  世  芳
以上正本證明與原本無異。
如不服本裁定，應於裁定送達後5日內向本院提出抗告狀（須附
繕本）。
                            書記官  林  秀  娟
中　　華　　民　　國　　94　　年　　4 　　月　　11　　日
